【裁判字號】    99,毒抗,147
【裁判日期】    990528
【裁判案由】    毒品危害防制條例
【裁判全文】
臺灣高等法院刑事裁定                 99年度毒抗字第147號
抗  告  人
即  被  告  甲○○
上列抗告人因違反毒品危害防制條例案件，不服臺灣桃園地方法
院中華民國99年4月26日裁定（99年度毒聲字第376號），提起抗
告，本院裁定如下：
    主  文
抗告駁回。
    理  由
一、原裁定意旨略以：本件抗告人即被告甲○○（簡稱被告）基
    於施用第二級毒品甲基安非他命之犯意，於民國98年7 月23
    日凌晨4 時為警查獲採尿回溯96小時內某時許，在不詳地點
    施用第二級毒品甲基安非他命1次。嗣於98年7 月23日凌晨3
    時15分許，在桃園縣中壢市○○路286 號前為警查獲。訊據
    被告雖矢口否認施用第二級毒品甲基安非他命，惟被告為警
    查獲當時經採尿送驗，結果呈安非他命類陽性反應，有台灣
    檢驗科技股份有限公司濫用藥物檢驗報告1 紙附卷可稽，其
    確認檢驗結果甲基安非他命數值達11347ng/ml，安非他命數
    值達 1450ng/ml。依被告驗尿報告所顯示之甲基安非他命代
    謝濃度，其施用甲基安非他命顯然已持續一段時間，且係密
    集施用，其辯稱不慎吸食到混雜在愷他命內之甲基安非他命
    云云，核與事實不符。爰依毒品危害防制條例第20條第1 項
    、觀察勒戒處分執行條例第3條第1項規定，裁定被告應送勒
    戒處所觀察、勒戒，其期間不得逾2月。
二、抗告意旨略以：被告主觀上所吸食者為愷他命，而驗尿報告
    中顯示含有甲基安非他命，被告甚覺驚訝及納悶，懇求法院
    慎重其事，再為推敲判斷。被告吸用愷他命，查其原因，乃
    不知其為犯法事，對於被告而言，「愷他命」等同於「保利
    達B 」提神之物，究竟何時吸用愷他命已成犯法事，被告真
    的一無所知，若知其為違法，絕不可能吸用，被告之意志力
    相當堅定。又「勒戒處所之觀察」為保安處分之一種，其構
    成要件須有高度再犯危險性，方需有施行之必要，被告其一
    不知有誤用到甲基安非他命，其二不知吸用愷他命係犯法的
    事，其三縱為誤用甲基安非他命，亦非被告主觀上所意欲。
    請求撤銷原裁定，更為無罪之裁定等語。
三、按犯毒品危害防制條例第10條施用第一級或第二級毒品之罪
    者，檢察官應聲請法院裁定，令被告入勒戒處所觀察、勒戒
    ，其期間不得逾2月，毒品危害防制條例第20條第1項定有明
    文，此為法律之強制規定，故凡施用第一級或第二級毒品之
    初犯，依法一律應送勒戒處所觀察、勒戒，不得藉詞免除。
    又依毒品檢驗學上之常規，尿液中含毒品成分反應所使用之
    檢驗方法，對於受檢驗者是否確有施用毒品行為之判斷，恆
    有絕對之影響。其以酵素免疫分析或薄層定性分析等方式為
    初步篩檢者，因具有相當程度偽陽性之可能，如另以氣（液
    ）相層析、質譜分析等較具公信力之儀器為交叉確認，因出
    現偽陽性反應之機率極低，核足據為對涉嫌人不利之認定，
    此亦為我國實務所是認。
四、經查，被告為警查獲後所採集之尿液檢體，經送台灣檢驗科
    技股份有限公司檢驗，該公司採取EIA 酵素免疫分析法為初
    步檢驗後，復採取GC／MS氣相層析質譜儀法為確認檢驗，檢
    驗結果呈安非他命類之陽性反應，此有桃園縣政府警察局被
    採尿人尿液暨毒品真實姓名與編號對照表、台灣檢驗科技股
    份有限公司98年8 月18日出具之濫用藥物檢驗報告在卷可稽
    （見臺灣桃園地方法院檢察署98年度毒偵字第4996號卷第19
    、22頁），被告施用第二級毒品之犯行，堪以認定。被告前
    未曾因施用毒品，經觀察、勒戒或強制戒治，亦無施用毒品
    前科，有本院被告前案紀錄表可稽（見本院卷第10頁）。從
    而，原審裁定被告令入勒戒處所實施觀察、勒戒，核無不合
    ，抗告人猶執前詞指摘原裁定不當，其抗告為無理由，應予
    駁回。
五、據上論斷，應依刑事訴訟法第412條，裁定如主文。
中    華    民    國    99    年    5     月    28    日
                  刑事第十庭審判長法  官  陳榮和
                                  法  官  李春地
                                  法  官  彭政章
以上正本證明與原本無異。
不得再抗告。
                                  書記官  杜宜寧
中    華    民    國    99    年    5     月    31    日

司法院資訊處製作；財團法人民間司法改革基金會備份。
